【裁判字號】    89,交易,533
【裁判日期】    890831
【裁判案由】    公共危險
【裁判全文】
臺灣高雄地方法院刑事判決                        八十九年度交易字第五三三號
    公  訴  人  臺灣高雄地方法院檢察署檢察官
    被      告  甲○
右列被告因公共危險案件，經檢察官提起公訴（八十九年度偵字第九六七○號），本
院判決如左：
    主  文
甲○服用酒類，不能安全駕駛動力交通工具而駕駛，處拘役伍拾日，如易科罰金，以
參佰元折算壹日。
    事  實
一、甲○明知服用酒類或其他相類之物，不能安全駕駛動力交通工具者，不得駕駛動
    力交通工具，竟於民國八十九年四月二十八日中午十二時，在高雄市○○區○○
    路一○四九號旁之空地，與朋友在車牌號碼ＪＷ─八八九號自小貨車內飲酒，於
    中午十二時二十分許，於飲酒後其吐氣所含酒精濃度已達每公升０˙五毫克，已
    達不能安全駕駛之狀態下，竟不知謹慎，仍駕駛上開小貨車行駛，在倒車時，又
    因酒醉而疏未注意汽車倒車時，應謹慎緩慢後倒，並應注意其他車輛及行人，致
    撞及乙○○所騎乘車牌號碼ＺＦＺ─七五二號輕型機車，致使乙○○倒地受傷（
    過失傷害部份未據告訴），嗣經報警前往處理而當場查獲。
二、案經高雄市政府警察局左營分局報請臺灣高雄地方法院檢察署檢察官偵查起訴。
    理  由
一、訊據被告甲○固坦承於右揭時、地酒後駕駛自小客車，倒車不慎撞及乙○○所騎
    稱之機車，嗣經前往現場處理之警員當場查獲之事實，惟辯稱：當時所測得的酒
    精濃度值比較低云云。經查，右揭事實，業據證人即到場處理之警員丙○○於本
    院調查中結證稱：酒精測試值有二張，一張是被告的，一張是乙○○的，是當場
    對被告做檢測的等語；再觀之被告為警查獲時所測試之酒精濃度測定值正本，測
    試時間為十二時三十三分，測定值為○˙五毫克（ＭＧ／Ｌ），核與被告自承在
    中午十二時喝酒，約二十分鐘後就開車而肇事等情相符，而前開測定值正本係以
    電腦列印，其上亦無塗改痕，顯係在被告酒後開車肇事，為經警查獲所測試無訛
    ，是被告辯稱當時測定值應較低云云，顯係事後卸責之詞，不足採信。
二、又按刑法第一百八十五條之三規定所謂「不能安全駕駛」，係抽象危險犯，本不
    以發生具體危險為必要，而依醫學實驗證明所得經驗法則，人體呼氣若已達每公
    升０．五五毫克以上，肇事率為一般正常人之十倍，已達不能安全駕車之標準，
    此經法務部八十八年五月十八日法八八檢字第００一六六九號函敘甚詳。又按當
    人飲酒後，若以呼氣酒精濃度測試器測得之呼氣濃度達到每公升○˙五毫克時，
    反應較慢，感覺減低，將影響駕駛；達到每公升０‧七五毫克時，思考與個性行
    為均會改變；達到每公升一‧０毫克時，步態不穩，噁心嘔吐，精神混惑不清晰
    ；達到每公升一‧五毫克時，說話不清楚，感覺喪失，視力模糊；達到每公升二
    ‧０毫克時，體溫與血糖均降低，肌肉控制差，甚至會導致癲癇發作；達到每公
    升三‧五毫克時，則已經神智不清，反射減低，甚至呼吸抑制，業據行政院國軍
    退除役官兵輔導委員會臺北榮民總醫院以民國八十八年八月五日（八八）北總內
    字第二六八六八號函示明確。而本件被告為警查獲時其吐氣所含酒精濃度已達每
    公升０˙五毫克，顯高於前揭標準值甚多，其發生肇事之危險性，亦高出一般人
    ，依前揭說明，及被告於飲酒後酒精濃度達○˙五毫克狀態下，駕駛自小貨車而
    肇事等情，被告顯已因飲酒而不能安全駕駛動力交通工具無疑。此外，並有前開
    酒精測定值正本、高雄市政府警察局舉發違反道路交通管理事件通知單影本、肇
    事現場草圖、道路交通事故調查報告表、現場照片在卷可稽。是本案事證已臻明
    確，被告犯行洵堪認定。
三、核被告甲○所為，係犯刑法第一百八十五條之三之服用酒類致不能安全駕駛動力
    交通工具而駕駛罪。按酒精成分對人之意識能力具有不良影響，超量飲酒後會導
    致對週遭事物之辨識及反應能力較平常狀況薄弱，因而酒後駕車在道路上行駛，
    對一般往來之公眾及駕駛人自身之安全皆具有高度之危險性。爰審酌被告明知上
    情，於服用酒類，酒後呼氣酒精濃度達每公升０˙五毫克，已處於不能安全駕駛
    動力交通工具之狀態下，仍貿然駕駛自小貨車而肇事，對社會公眾往來之安全構
    成極大威脅等一切情狀，量處如主文所示之刑，並諭知易科罰金之折算標準，以
    資懲戒。
據上論斷，應依刑事訴訟法第二百九十九條第一項前段，刑法第一百八十五條之三、
第四十一條，罰金罰鍰提高標準條例第二條，判決如主文。
中      華      民      國    八十九    年      八      月    三十一    日
                                  臺灣高雄地方法院交通法庭
                                      審判長法  官  李  嘉  興
                法  官  王  俊  隆
                                            法  官  廖  純  卿
右正本證明與原本無異。
如不服本判決，應於判決送達後十日內，向本院提出上訴狀。
                                            書記官  林  孝  聰
中      華      民      國    八十九    年      八      月    三十一    日
附錄本案論罪科刑法條全文：
刑法第一百八十五條之三。
服用毒品，麻醉藥品、酒類或其他相類之物，不能安全駕駛動力交通工具而駕駛者，
處一年以下有期徒刑、拘役或三萬元以下罰金。


司法院資訊處製作；財團法人民間司法改革基金會備份。
